---
title: "MALWARE PARA ANDROID"
author: "Grupo5"
date: '2022-05-29'
output: html_document
---

```{r setup, include=FALSE}
knitr::opts_chunk$set(echo = TRUE)
```
## Introducción
La amenaza sin igual del malware para Android es la causa raíz de varios problemas de seguridad en Internet. La industria del malware para Android se está volviendo cada vez más disruptiva con casi 12 000 nuevas instancias de malware para Android todos los días. La detección de malware de Android en los teléfonos inteligentes es un objetivo esencial para que la comunidad cibernética analice los resultados de muestras de malware amenazantes.


## Objetivo
El objetivo de este proyecto de investigación propone analizar un conjunto de aplicaciones de malware de androide que se encuentran etiquetados y categorizados en la familia correspondiente. Para realizar este estudio se dispone de un datasets http://205.174.165.80/CICDataset/CICAndMal2020/Dataset/ que forma parte del trabajo de invesgtigacion denominado CCCS-CIC-AndMal-2020; este estudio permite comprender los cambios de comportamiento de estas categorías y familias de malware, se extraen seis categorías de características después de ejecutar el malware en un entorno emulado.Las principales características extraídas incluyen:

* Memoria: Las características de la memoria definen las actividades realizadas por el malware mediante la utilización de la memoria.

* API: Las características de la interfaz de programación de aplicaciones (API) delinean la comunicación entre dos aplicaciones.

* Red: Las características de red describen los datos transmitidos y recibidos entre otros dispositivos de la red. Indica el uso de la red en primer plano y en segundo plano.

* Batería: Las características de la batería describen el acceso a la activación de la batería y a los servicios mediante malware.

* Logcat: Las características de Logcat escriben mensajes de registro correspondientes a una función realizada por malware

* Proceso: Las características del proceso cuentan la interacción del malware con el número total de procesos.

## Packages
Para la realización de este proyecto se usan los siguientes packages en RStudio:

| Packages instalados |
| ----------          |
| dplyr               |
| tydyr               |
| ggplot2             |
| knitr               |
| readr               |

## Muestra de datos

Como parte del Dataset de la investigacion, se tienen 200 mil muestras de aplicaciones de Malware para Android agrupadas en 14 categorias de Malware y 191 familias de Malware distribuidad en dichas 14 categorias.

Asi mismo dichos resultados de las pruebas se dan antes y despues del reinicio de un movil con Android con el fin de poder visualizar el comportamiento de los distintos tipos de malware.

Se muestra detalle de uno de los archivos de dataset

```{r}
summary(Adware_before_reboot_Cat)
summary(Adware_after_reboot_Cat)
```

## Limpieza de datos

En base al estudio de los datos y segun las respuestas que queramos reponder se hizo la limpieza de datos quedandonos con solo 9 columnas de las 144 columnas originales en el dataset, para ello se hiz uso del paquete DPLYR a traves del siguiente comando usado

Adware_after_limpio<-dplyr::select(Adware_after_reboot_Cat,Memory_PssTotal,API__sessions,Network_TotalReceivedBytes,Network_TotalTransmittedBytes,Battery_wakelock,Logcat_total,Process_total,Category,Family)

Adware_before_limpio<-dplyr::select(Adware_before_reboot_Cat,Memory_PssTotal,API__sessions,Network_TotalReceivedBytes,Network_TotalTransmittedBytes,Battery_wakelock,Logcat_total,Process_total,Category,Family)

```{r}
summary(Adware_before_limpio)
summary(Adware_after_limpio)
```

## Filtrado de datos

Se realiza la comparacion de los valores de antes y despues del reincio, tomamos como ejemplo el consumo de la bateria para una de las categorias

```{r}
summary(c)

```

## Graficas

Listamos como ejempo el consumo de la bateria de los Malware de la categoria de los Adware

```{r}
ggplot(data=Adware_before_limpio) + geom_point(mapping = aes(x=Family, y=Battery_wakelock))
```

```{r}
ggplot(data=Adware_after_limpio) + geom_point(mapping = aes(x=Family, y=Battery_wakelock))
```


## Conclusiones

A la Pregunta ¿Que tipo de Malware es el de mayor impacto en la bateria de los moviles?

En Base a lo observado en el filtrado de datos y en las graficas obtenidas, podemos confirmar que el Malware de la categoria de los Adware de nombre "Adviator" es el de mayor impacto en el uso de la bateria de los moviles, por lo que se podria pronosticar que de tener un desgaste del mismo y se descarta un problema fisico podemos darnos con el caso que el movil este afectado por este tipo de Malware.